【裁判字號】    94,上訴,2606
【裁判日期】    950816
【裁判案由】    誣告等
【裁判全文】
臺灣高等法院刑事判決                94年度上訴字第2606號
上  訴  人
即  被  告  丁○○
選任辯護人  陳長甫律師
上列上訴人，因誣告等案件，不服臺灣臺北地方法院94年度訴緝
字第68號，中華民國94年7月21日第一審判決（起訴案號：臺灣
臺北地方法院檢察署91年度偵字第15468號），提起上訴，本院
判決如下：
    主  文
上訴駁回。
    事  實
一、緣香港商人溫福安於民國八十年間認識賴菁菁後，二人即成
    為男女朋友，交往期間，溫福安除購買貴重物品予賴菁菁使
    用外，每月並支付新臺幣（下同）五萬元至十萬元不等之生
    活費予賴菁菁，迄八十一年十二月間，賴菁菁認識甲○○後
    ，遂與甲○○交往，並欲結束與溫福安之情侶關係，惟溫福
    安見無法挽回賴菁菁，心有不甘，遂於八十四年間委託東南
    徵信社（設於臺北市○○○路○段二號九樓之一○）負責人
    丁○○，二人基於意圖使甲○○受流氓處分之犯意聯絡及行
    為分擔，虛構甲○○有流氓行為之事實，除由溫福安親自充
    當秘密證人，於八十四年四月七日至臺北市政府警察局大安
    分局（下簡稱大安分局）誣告檢舉甲○○有如附表一編號三
    所示之流氓行為外，丁○○並負責尋找秘密證人出面檢舉並
    出庭作虛偽證述，以便誣陷甲○○。吳韋德、林慶和、乙○
    ○（上開三人因涉犯本案，業經原審法院以九十二年度訴字
    第八三三號判決各判處有期徒刑九月，嗣三人均提起上訴，
    惟乙○○因上訴逾期而遭本院駁回上訴確定；其餘二人上訴
    亦均為本院駁回而告確定，惟吳韋德獲緩刑四年，林慶和業
    已執行完畢）、及郭志昌（另經原審法院通緝中）係受僱於
    東南徵信社任職，均明知甲○○並無如附表一編號一、二所
    示之流氓行為，竟分別接受丁○○之指示，吳韋德、林慶和
    分別與丁○○基於意圖使他人受流氓處分之共同犯意聯絡與
    行為分擔，乙○○、郭志昌則分別與丁○○基於偽證之犯意
    聯絡及行為分擔，由丁○○於八十四年三月十一日及同年月
    十三日分別陪同吳韋德、林慶和前往大安分局，向承辦之該
    管公務員誣告檢舉甲○○有如附表一編號一、二所示之流氓
    行為，並製作相關筆錄。嗣經臺北市政府警察局複審審核認
    定甲○○為情節重大流氓而移送原審法院治安法庭以八十四
    年度感裁字第七一號審理時，吳韋德、林慶和承接前開誣告
    甲○○之目的，復分別於如附表二編號一、二、五所示之時
    間至原審法院治安法庭就流氓案件有重要關係之事項，向原
    審法院治安法庭承辦法官虛偽陳述甲○○有如附表二編號一
    、二、五所示之流氓行為，丁○○並另指示乙○○、郭志昌
    於如附表二編號三、四所示時間至原審治安法庭就前開流氓
    案件有重要關係之事項，向原審治安法庭承辦法官為如附表
    二編號三、四所示之虛偽陳述，致使原審治安法庭誤採吳韋
    德、林慶和、乙○○及郭志昌等人不實之詞而認甲○○有如
    附表一編號一、二所示之流氓行為而裁定將甲○○交付感訓
    處分，嗣經甲○○提出抗告，仍經本院治安法庭裁定抗告駁
    回而確定，致甲○○因而自八十七年三月二十六日起進入臺
    灣臺東監獄岩灣分監接受執行感訓處分至八十九年一月十九
    日止。
二、案經甲○○訴請臺灣臺北地方法院檢察署檢察官偵查起訴。
    理  由
一、訊據上訴人即被告丁○○固坦承開立東南徵信社擔任負責人
    ，證人林慶和、吳韋德、乙○○、郭世昌均為其旗下員工，
    惟矢口否認有何誣告或偽證犯行，於原審辯稱：伊並未指示
    林慶和、吳韋德、乙○○、郭志昌為誣告、偽證之行為，亦
    不認識溫福安，更未接受溫福安之委託設計誣陷告訴人甲○
    ○之計劃；伊與吳韋德間有債務糾紛，吳韋德尚積欠伊款項
    未還，另林慶和因私接案件，違反徵信社之規定，二人並均
    因侵占公款遭伊開除，而可能因此挾怨報復；況上開二人與
    乙○○所為陳述，多有與事理不符之處，乙○○未曾於本院
    審理時到庭，亦啟人疑竇，渠等所述均不可採；又證人賴菁
    菁之證詞與告訴人所述有所出入，而賴菁菁所證述見到伊之
    時間係八十三年間，是時東南徵信社尚未開立，是其所述尚
    難據以為對伊之不利認定云云。於本院辯稱：他們（吳韋德
    、林慶和、乙○○等）確實有作這件事情，但是伊並沒有參
    與，當時伊人不在國內，伊認為他們是故意推卸責任給伊，
    因為伊是公司老闆等語。另辯護人具狀辯稱：林慶和、吳韋
    德及乙○○三人對被告不實指控係三人勾串証供，三人對被
    告之指証疑點重重，不足採信云云，並聲請傳訊証人乙○○
    、戊○○以實其說等情。
二、經查：
（一）上揭事實，業據告訴人甲○○於偵查、原審審理及另案本
      院92年度上訴字第4487號案件（即證人林慶和、吳韋德因
      與本案相同事實被訴誣告罪之第二審）審理時指述明確（
      見八十五年度他字第二一九三號卷第一頁至第七頁、第四
      八頁至第五○頁、第一四八頁至第一四九頁、原審卷第一
      一八頁至第一二○頁、本院九十二年度上訴字第四四八七
      號卷第二四頁、第二五頁、第三九頁、第四○頁）。
（二）又證人林慶和、吳韋德、乙○○及郭志昌四人確係聽從被
      告之指示，林慶和、吳韋德始前往大安分局誣指告訴人有
      如附表一編號一、二所示之流氓事實；嗣於原審法院八十
      四年度感裁字第七一號案件審理時，再分別於如附表二編
      號一、二、五所示時間至原審法院向承辦法官為如附表二
      編號一、二、五所示之虛偽陳述；而乙○○、郭志昌則於
      如附表二編號三、四所示之時間，向原審法院承辦法官虛
      構為如附表二編號三、四所示之事項等情，業據林慶和於
      原審審理時證述：伊有受被告之指示至大安分局對告訴人
      作不實之指控，伊到大安分局前，被告有和伊討論到分局
      作筆錄的內容，大約就是告訴人到卡拉ＯＫ裡白吃白喝、
      不給錢之類的事，被告之所以要指示伊去指控告訴人，係
      因為有一個客戶委託東南徵信社這件事，另被告還告訴伊
      告訴人持有槍枝又吸毒很可惡；到分局做陳述之前，伊並
      沒有見過告訴人，只見過被告提供的照片；伊不清楚被告
      是否亦有指示其他人去指控告訴人，但吳韋德亦有告知伊
      曾受被告之指示指控告訴人；伊在警局、法院對告訴人之
      指控都是不實在的（原審卷第一○二頁反面至第一○四頁
      反面）。吳韋德於原審審理時證述：伊有受被告指示至警
      局指控告訴人，被告要伊指控的內容，伊曾經在檢察官那
      邊陳述過，被告一開始問伊有無家人在開餐廳，伊表示堂
      哥在桃園開餐廳，被告即要伊去要地址回來，資料要回後
      ，被告斷斷續續要伊去指證，是被告帶伊去分局的，作筆
      錄前伊亦未見過告訴人；伊確實冤枉了告訴人（原審卷第
      一○五頁至第一○八頁）等語明確。另乙○○曾於偵查中
      證稱：八十四年九月二十日伊有至原審法院作證告訴人持
      槍恐嚇、白吃白喝，係被告要伊去幫忙作證，被告說伊已
      經安排好了，只要伊照被告說的話去作證，伊就不會有事
      ，當時伊欠被告錢，而且被告是老闆，就照他意思出庭作
      證；被告要伊作證時，有先告訴伊，他有找郭志昌作證，
      要伊不要怕，所以伊才去作證；作證完後一星期，郭志昌
      問伊是否有去作過證，也告訴伊他（郭志昌）也有去作證
      ；當時因為年輕不懂事，不知利害關係，才去做偽證等語
      （九十一年度偵字第一五四六八號卷第二三頁反面至第二
      六頁），另於原審法院九十二年度訴字第八三三號案件審
      理中，乙○○亦坦承確有作偽證誣陷告訴人之事，此見該
      案九十二年十月七日審理筆錄即明，自得作為本件認定被
      告犯罪事實之證據。雖同案被告乙○○於本院結証改稱：
      那是因為當時我們在地檢第一次開完之後，我和林慶和、
      吳韋德三人去喝咖啡，林慶和和吳韋德要我把這件事情推
      給丁○○，我才這樣說的等語。唯此與乙○○於原審所供
      不符，亦與林慶和、吳韋德於原審証述相悖，同案被告乙
      ○○、林慶和、吳韋德於原審証述相符，應屬真實，況乙
      ○○因誣告案確定其証詞顯在迴護被告，自不足採。此外
      ，尚經證人即曾於八十三年間在臺北市○○路開設「緣定
      一生」卡拉ＯＫ店之鄭玉菁（林慶和前妻）與證人即出租
      房屋供鄭玉菁開設卡拉ＯＫ店黃李鳳昭之子黃國禎於偵查
      中證述明確（九十一年度他字第二○六二號卷第二六頁至
      第二八頁；第一一三頁至第一一四頁），並有原法院八十
      四年度感裁字第七一號卷宗內吳韋德、林慶和之警詢筆錄
      、吳韋德、林慶和、乙○○、郭志昌於原審調查中之訊問
      筆錄、證人結文、證人代號對照表（八十八年度偵字第二
      二八四九號卷第四七頁至第五○頁、第五五頁背面至第六
      二頁、第六七頁至第七五頁、第八七頁至第八九頁，九十
      一年度偵字第一五四六八號卷第五八至六三頁）、勞工保
      險局九十一年五月二十九日所發保承資字第一○一四一七
      一號函附資料（九十一年度他字第二○六二號卷第七○頁
      至第七六頁）、內政部警政署九十一年七月五日所發刑紋
      字第○九一○一六八六六六號鑑驗書（九十一年度他字第
      二○六二號卷第八九頁至第九一頁）、鄭玉菁所經營卡拉
      ＯＫ店所在建物屋主對鄭玉菁所發存證信函在卷可資佐證
      （九十一年度他字第二○六二號卷第九三頁），自堪信為
      真實。另告訴人因被告、林慶和、吳韋德、乙○○等人誣
      告、偽證之行為，經原審法院、本院裁定交付感訓處分確
      定，復有法務部全國檢察官線上查詢刑案人犯（甲○○）
      在監所最新資料報表、原審法院八十四年度感裁字第七一
      號裁定書、本院八十五年度感抗字第二一六號裁定書在卷
      可憑（八十五年度他字第二一九三號卷第二四頁至第二七
      頁；第三八頁至第四○頁），堪認無訛。
（三）又依據上開林慶和所證述，被告當初曾向林慶和表示，告
      訴人吸毒又持有槍枝很可惡，又正好有客戶委託，始要伊
      到大安分局作不實之筆錄誣陷告訴人；另於偵查中，林慶
      和亦供稱：當時伊在東南徵信社上班，被告有一天跟伊說
      ，一香港人委託一案子，他與一女子有感情方面的問題，
      牽扯到「阿文」（即告訴人）這個人，想要利用三個秘密
      證人咬死阿文，讓阿文去感訓，因伊欠被告錢，且當時年
      輕，就配合他的指示去做等語（見偵一五四六八號卷第十
      三頁？）。參以證人賴菁菁曾於原審審理時證稱：告訴人
      係伊之前夫，十一、十二年前，伊與告訴人係男女朋友關
      係，溫福安曾打電話表示欲以名車、金錢為代價，要告訴
      人與伊分開，惟告訴人馬上表示拒絕之意，後來約過了一
      個月，溫福安又向伊表示，若不與告訴人分開，他就要告
      訴人死得很難看，讓告訴人永世不得翻身；又過了一個月
      ，溫福安自香港寄了一封信給伊，信件內容提及：「我找
      了一家徵信社，花了上千萬元，甲○○準備進去吧」等語
      ，並要伊把肚子裡的小孩也解決掉；接著告訴人就發生了
      一連串的事情，車上被發現有槍枝，還有秘密證人誣指告
      訴人有流氓行為，告訴人因此被送管訓；溫福安那時將伊
      軟禁在新店別墅，還找了一個姓林的人來看管伊，溫福安
      表示那個人係他徵信社的好朋友，某天晚上，伊和那位林
      先生一同到臺北市○○○路、羅斯福路交岔路口，那位姓
      林的先生下車到被告的車子裡拿了一袋東西，他們二人應
      該有認識等語（見原審卷第一五五頁反面、第一五六頁）
      。另溫福安確於八十四年四月七日至大安分局虛構誣指告
      訴人有如附表一編號三所示之流氓行為等情，亦有該日警
      訊筆錄附卷可證（見偵二二八四九號卷第四三頁至第四四
      頁）。由上事證可知，溫福安因欲使告訴人與賴菁菁分開
      不成，心生怨懟，始與開立徵信社之被告共同計劃欲使告
      訴人接受流氓管訓，而本身亦充當秘密證人向大安分局誣
      指告訴人有流氓行為；另被告為達成伊與溫福安共同設定
      之計劃，始再指示伊旗下徵信社員工林慶和、吳韋德、乙
      ○○、郭志昌分別為誣告、偽證之犯行。被告雖以賴菁菁
      所述親見被告之日期，係為八十三年間，而是時東南徵信
      社尚未成立，是賴菁菁所見之人是否即為被告實有疑問等
      語置辯，惟被告與溫福安是否具有犯意聯絡，本不以被告
      為徵信社負責人為前提，是被告在設立東南徵信社前即與
      溫福安勾串，亦非不可想像，況被告之徵信社於83年11月
      16日已核准設立，被告於答辯狀（95.1.24狀）已供明，
      則賴菁菁所供於83年間親見被告，並無矛盾，況核准設立
      之前，被告並非不可營業，而被告與溫福安間接觸密謀與
      徵信社是否核准設立，並無必然關係，且本件溫福安係於
      84年4月7日始至大安警察分局誣指告訴人有流氓行為，已
      逾其核准設立近半年，被告前揭所辯並不能為有利被告之
      認定。
（四）被告雖辯稱並未指示林慶和、吳韋德、乙○○、郭志昌為
      誣告、偽證之行為，亦不認識溫福安，更未接受溫福安之
      委託案件云云，惟被告確有如事實欄所述之犯行，業據證
      人林慶和、吳韋德、乙○○於原審分別供陳明確，業如前
      述，經核渠等證詞亦相互一致，無違背常情之處。林慶和
      、吳韋德復一再宣稱並無誣陷被告，渠等均係照實陳述等
      語。況且，林慶和、吳韋德、乙○○因本案亦為檢察官以
      涉犯誣告罪、偽證罪而提起公訴，於原審法院審理中，上
      開三人均坦承犯行，而經原審以九十二年度訴字第八三三
      號判決各判處有期徒刑九月，嗣林慶和、吳韋德合法提起
      上訴，本院仍維持原判，惟就吳韋德部分宣告緩刑四年，
      林慶和部分之九個月有期徒刑亦已執行完畢等情，除據林
      慶和、吳韋德於原審自陳在卷外，復有原審法院九十二年
      度訴字第八三三號判決、本院九十二年度上訴字第四四八
      七號判決附卷可資參佐，並經原審調取上開卷宗核閱無訛
      。且林慶和、吳韋德於犯後在原審法院九十二年度訴字第
      八三三號案件審理時，有先行賠償告訴人新臺幣（下同）
      二十萬元，嗣於本院九十二年度上訴字第四四八七號案件
      審理中，二人再共同賠償告訴人三十萬元等情，有告訴人
      與吳韋德、林慶和二人書立之和解書一紙在卷足憑（本院
      九十二年度上訴字第四四八七號卷第四四頁至第四六頁）
      ；是若非被告確有指示該三人為誣告、偽證之行為，林慶
      和、吳韋德、乙○○自不會甘冒接受刑事制裁、入獄服刑
      之風險，向原審自白犯行，且均一致指證係被告主導、指
      示而為之，更給付告訴人數十萬元以賠償告訴人損失，希
      冀告訴人之原諒。被告雖另表示伊與吳韋德間有債務糾紛
      ，吳韋德尚積欠伊款項未還，另林慶和因私接案件，違反
      徵信社之規定，二人均遭伊開除，而可能因此挾怨報復云
      云，然而，被告上開所言僅係臆測之詞，另除被告指稱吳
      韋德積欠伊金錢、林慶和私接案件，為吳韋德、林慶和二
      人所否認外，卷內亦查無證據證明吳韋德與被告間確有財
      務糾紛，被告所提出林慶和之自白書，是否出自林慶和真
      意而為之，抑或是如林慶和所言係遭被告強迫書立？均有
      待查證，即便被告上開所供陳之事確為真實，亦難以此即
      認定該二人係虛構事實誣陷被告，被告上開所辯，顯係推
      諉卸責之詞，尚無從推翻本院上開認定。另查証人戊○○
      於本院証稱伊係徵信社外務員，林慶和曾找伊，要伊到法
      院作偽証等語（本院95年5月10日審判筆錄），惟此仍不
      足為被告有利之認定，併予明。
（五）按告訴人、證人之陳述有部分前後不符，或相互間有所歧
      異時，究竟何者為可採，法院仍得本其自由心證予以斟酌
      ，非謂一有不符或矛盾，即應認其全部均為不可採信，最
      高法院七十四年臺上字第一五九九號判例意旨可資參照。
      告訴人於原審時曾證述：伊在九十四年五月十一日當天始
      收到原審法院該日開庭之傳票，剛好賴菁菁來伊之住處看
      小孩，伊詢問賴菁菁是否認識被告，賴菁菁表示伊係徵信
      社之老闆等語（見原審卷第一二○頁）。而賴菁菁於原審
      審理時證稱：告訴人在本院開過庭後，伊正好去看小孩，
      告訴人詢問伊是否知悉被告係何人，伊表示不知道等語（
      見原審卷第一五七頁）。是比對上開證詞，本件告訴人與
      賴菁菁間對於賴菁菁與告訴人在本案原審審理期間，賴菁
      菁是否曾告知告訴人被告即係東南徵信社負責人一節，陳
      述或有不一，惟證人之陳述本會因記憶模糊、表達能力優
      劣之因素而可能與事實有所出入，是尚難以證人相互供述
      間有所差異，即認證人所述全盤不可採信。況本院之所以
      依據告訴人、賴菁菁之證詞而認定本案之犯罪事實，係告
      訴人所供陳伊並無流氓行為卻遭裁定交付管訓處分，而賴
      菁菁供陳溫福安曾親自告知欲加害於告訴人，且賴菁菁遭
      溫福安指派之人軟禁期間，亦曾親見該人與被告有所接觸
      等語，則賴菁菁是否曾在原審審理期間告知告訴人被告之
      身分，與本院認定被告之犯行並無直接關聯。另被告提出
      証人賴菁菁於台北地方法院審理94年度訴字第2123號民事
      案件出庭作証稱：「我其實不是很確定在庭的被告丁○○
      先生就是當初我看到丙○○的老闆」等語，惟經本院函勞
      工保險局查覆並無丙○○其人之資料，有勞工保險局95年
      3月8日保承資字第09510068620號函及95年2月17日保承資
      字第09510082960號函可參，另經本院依址傳喚丙○○均
      遭退回無法送達，唯此亦不能為被告有利認定。
      綜上，本件事證明確，被告犯行堪以認定。
三、核被告所為，依檢肅流氓條例第十七條第一項、第二項之規
    定，係犯刑法第一百六十八條之偽證罪、及同法第一百六十
    九條第一項之誣告罪。被告分別與溫福安、吳韋德、林慶和
    、乙○○、郭志昌就所犯上開犯行有犯意聯絡及行為分擔，
    均分別為共同正犯。又被告指示乙○○、郭志昌於原審法院
    治安法庭調查時為不實證詞，即係為達成誣告告訴人有流氓
    行為之目的，故被告所犯上開誣告、偽證二罪間，有方法目
    的、原因結果之牽連關係，應從一情節較重之誣告罪論處。
四、原審以被告罪證明確，適用檢肅流氓條例第17條第1項、第2
    項、刑法第11條前段、第28條、第168條、第169條第1項、
    第55條並審酌被告分別誣告及偽證以致告訴人甲○○接受感
    訓處分近一年十月，使告訴人徒受不白之冤，被迫遠離家人
    朋友，美好人生及正常之事業發展因此中斷，對於告訴人身
    體、心理均造成極大之創傷，其惡性實屬重大，且被告未能
    坦然承認錯誤，求得告訴人原諒，反而飾詞卸責，全盤否認
    犯行，犯後態度不佳等一切情狀，量處有期徒刑二年十月。
    其認事用法並無不合，量刑亦稱妥適，被告上訴否認犯罪指
    摘原判決不當，為無理由，應予駁回。
五、據上論斷，應依刑事訴訟法第368條，判決如主文。
本案經檢察官劉靜婉到庭執行職務。
中    華    民    國    95    年    8     月    16    日
                  刑事第七庭  審判長法  官 陳 正 雄
                                    法  官 許 錦 印
                                    法  官 蔡 光 治
以上正本證明與原本無異。
如不服本判決，應於收受送達後十日內向本院提出上訴書狀，其
未敘述上訴之理由者並得於提起上訴後十日內向本院補提理由書
（均須按他造當事人之人數附繕本）。
                                    書記官 陳 韋 杉
中    華    民    國    95    年    8     月    30    日
法條附錄：
中華民國刑法第168條
 (偽證罪)
於執行審判職務之公署審判時或於檢查官偵查時，證人、鑑定人
、通譯於案情有重要關係之事項，供前或供後具結，而為虛偽陳
述者，處七年以下有期徒刑。
中華民國刑法第169條
 (誣告罪)
意圖他人受刑事或懲戒處分，向該管公務員誣告者，處七年以下
有期徒刑。
意圖他人受刑事或懲戒處分，而偽造、變造證據，或使用偽造、
變造之證據者，亦同。
檢肅流氓條例第17條
證人就流氓案件有重要關係之事項，向該管公務員為虛偽陳述者
，以偽證罪論，依刑法第 168 條規定處斷。
意圖他人受流氓處分，向該管公務員誣告者，以誣告罪論，依刑
法第 169 條規定處斷。意圖他人受流氓處分，而偽造﹑變造證
 據，或使用偽造﹑變造之證據者，亦同。
前二項偽證或誣告之告發﹑告訴或自訴，須流氓案件經警察機關
認定或法院裁定確定後，始得提起。
附表一：
┌──┬────────────────────────────────┐
│編號│內容                                                            │
├──┼────────────────────────────────┤
│一  │於八十三年四月起，夥同手下三、四人，連續至桃園市○○路某丙所營商│
│    │家白吃白喝，並持槍恐嚇，收取保護費，預約每月交付保護費新臺幣五萬│
│    │元，否則即翻桌砸店。                                            │
├──┼────────────────────────────────┤
│二  │於八十三年十月份，夥同手下三、四人陸續至某丁所經營商家白吃白喝，│
│    │店家自其收款，渠即亮出手槍，翻桌恐嚇。                          │
├──┼────────────────────────────────┤
│三  │於八十三年五月十日，夥同手下，持槍至臺北市○○○路○段一九七之二│
│    │號一樓高陽畫廊恐嚇（溫福安）勒索二十萬元，得逞後，復於同年七月十│
│    │五日再度前往勒索一百萬元。                                      │
└──┴────────────────────────────────┘
附表二：
┌──┬─────────────┬──────────────────┐
│編號│出庭作證之人、時間        │證述內容                            │
├──┼─────────────┼──────────────────┤
│一  │吳韋德於八十四年五月二十六│證述內容略以：八十三年四月間甲○○帶│
│    │日下午三時三十分出庭作證  │四、五位朋友到伊朋友在桃園市○○路所│
│    │                          │開設之卡拉ＯＫ店消費，甲○○即表明要│
│    │                          │保護費新臺幣（下同）五萬元，並掏出手│
│    │                          │槍恐嚇，若不給則店也不用開了。伊朋友│
│    │                          │即給了五萬元，之後每月甲○○均來又吃│
│    │                          │又喝，朋友又給了五、六次保護費。    │
├──┼─────────────┼──────────────────┤
│二  │林慶和於八十四年五月二十六│證述內容略以：八十三年十月間，甲○○│
│    │日下午三時許出庭作證      │帶了四個人到臺北市○○路伊朋友開設之│
│    │                          │卡拉ＯＫ店消費，甲○○拒絕付款，掏出│
│    │                          │手槍，並要求每月需給付保護費三萬元，│
│    │                          │否則以後就別想開店，甲○○每星期來一│
│    │                          │、二次消費，均未付款，並曾收二個月之│
│    │                          │保護費。                            │
├──┼─────────────┼──────────────────┤
│三  │乙○○於八十四年九月二十日│證述內容略以：伊於八十三年九月間至臺│
│    │下午三時三十分許出庭作證  │北市○○路一家卡拉ＯＫ店任廚房職，林│
│    │                          │偉文於八十三年十月間與帶三、四人去店│
│    │                          │裡唱歌、喝酒三、四次，於結帳時表明到│
│    │                          │此消費是給老闆面子，有拿一把槍，並要│
│    │                          │求老闆每月給三萬元保護費，否則還要來│
│    │                          │鬧。                                │
├──┼─────────────┼──────────────────┤
│四  │郭志昌於八十四年九月二十日│證述內容略以：伊於八十三年四月間，在│
│    │下午三時許出庭作證        │桃園民生路卡拉ＯＫ店任職，甲○○與四│
│    │                          │、五人來喝酒，喝酒不給錢，還要收保護│
│    │                          │費，並曾掏槍出來說：「你們沒被槍打過│
│    │                          │？」並叫老闆每月給五萬元保護費，每次│
│    │                          │甲○○來時，老闆都躲起來，伊並不知道│
│    │                          │有無付保護費。                      │
├──┼─────────────┼──────────────────┤
│五  │林慶和於八十五年四月九日下│證述內容略以：甲○○於八十三年十、十│
│    │午三時許出庭作證          │一月間有來店裡收保護費，十二月間有來│
│    │                          │但伊沒看到，保護費每月三萬元，甲○○│
│    │                          │有說來喝酒是給面子。                │
└──┴─────────────┴──────────────────┘


司法院資訊處製作；財團法人民間司法改革基金會備份。
